【裁判字號】    94,訴,1429
【裁判日期】    950504
【裁判案由】    毒品危害防制條例
【裁判全文】
臺灣臺北地方法院刑事判決              94年度訴字第1429號
公  訴  人  臺灣臺北地方法院檢察署檢察官
被      告  甲○○
                      會局遊民.
上列被告因毒品危害防制條例案件，經檢察官提起公訴（94年度
毒偵字第2419號），本院判決如下：
    主  文
甲○○連續施用第一級毒品，累犯，處有期徒刑柒月。扣案之注
射針筒貳支沒收。
    事  實
一、甲○○前於民國八十六年間因違反肅清煙毒條例案件，經臺
    灣臺北地方法院檢察署檢察官提起公訴後，因毒品危害防制
    條例於八十七年五月二十日公布施行，經裁定送觀察勒戒後
    ，認其有繼續施用毒品傾向，復經裁定送強制戒治，於八十
    七年十二月十日停止戒治處分出監，期滿後臺灣高等法院以
    八十七年度上訴字第二九七二號為免刑判決確定。惟其並未
    戒除毒癮，於八十九年間，再因施用毒品案件，經本院以八
    十九年度毒聲字第二三八九號裁定送觀察勒戒後，認其有繼
    續施用毒品傾向，再以八十九年度毒聲字第二五九七號裁定
    送強制戒治，於九十年七月六日停止戒治出監。並經本院以
    八十九年度訴字第一六二五號判處有期徒刑十月，於九十年
    四月九日確定，已於九十一年五月十九日縮短刑期執行完畢
    。竟仍不知悔改，於受前開觀察勒戒、強制戒治及徒刑執行
    完畢出監後五年內，復基於施用第一級毒品海洛因之概括犯
    意，先於九十四年五月二十七日某時，在臺北市○○區○○
    街一三○號二樓二○九室居處內，以注射針筒注射鼠蹊部方
    式，施用第一級毒品海洛因，嗣因施用毒品造成昏迷，經房
    東周廖好報警，緊急送往馬偕紀念醫院診治，並在其上開居
    處內起獲其所有之注射針筒二支等物。甲○○於就醫期間，
    承前開概括犯意，在九十四年七月八日採尿前回溯二十六小
    時內某時，又在不詳處所，以不詳方法，施用第一級毒品海
    洛因一次，嗣於同年七月八日十二時許出院後，經警採尿送
    驗後，始悉上情。
二、案經臺北市政府警察局中山分局報告臺灣臺北地方法院檢察
    署檢察官偵查起訴。
    理  由
一、訊據被告紀富坦承於九十四年五月二十七日，在其上開居處
    內施用第一級毒品海洛因一次，惟矢口否認於同年七月八日
    採尿前回溯二十六內某時另有施用第一級毒品海洛因之犯行
    ，並辯稱：住院期間都沒有施用毒品云云。惟查：
  (一)被告於九十四年五月二十七日，在其上開居處內施用第一級
    毒品海洛因一次一情，業據被告坦承不諱。又被告於當日施
    用毒品後，於二十二時三十九分許，經一一九送至馬偕紀念
    醫院急診，經該院採集被告之尿液送驗結果呈嗎啡陽性反應
    ，此亦有馬偕紀念醫院九十四年九月二十三日馬院醫急字第
    九四三一○九號函在卷可稽（參偵卷第六十六頁）。此外，
    並有扣案之注射針筒二支扣案可資佐證。足認被告上開出於
    任意性所為之自白，核與事實相符，而可採信。
  (二)被告於九十四年七月八日採尿前回溯二十六小時內某時，另
    有施用第一級毒品海洛因之犯行部分，被告雖否認犯行，但
    查，被告經警於上開時間採尿送請臺灣檢驗科技股份有限公
    司鑑定，經該公司以EIA酵素免疫分析法初步檢驗後，再以
    氣象層析／質譜儀驗結果，確呈嗎啡之陽性反應，此亦有該
    公司於九十四年七月二十八日所出具之濫用藥物尿液檢驗報
    告書一紙在卷可稽（參偵卷第十四頁）。而被告於九十四年
    五月二十七日至九十四年七月八日之就醫期間，馬偕紀念醫
    院雖曾給予藥劑之治療，惟該院所使用之藥物，不會導致其
    尿液呈現類似服用海洛因毒品後之嗎啡偽陽性反應，此亦經
    馬偕紀念醫院於九十五年三月六日以馬院醫內字第○九五○
    ○○○六五一號函復本院在案（參本院卷），是可排被告因
    就醫期間服用藥物而呈偽陽性反應之可能。而按海洛因經注
    射入人體後，約百分之八十於二十四小時內自尿中排出，一
    般而言，尿液中能否驗出嗎啡陽性反應與其投與量、投與途
    徑、採尿時間、個人體質及檢驗方法之靈敏度有關，國外曾
    有文獻報導注射六毫客之海洛因鹽酸鹽，其代謝物嗎啡之平
    均可檢出時限約為二十六小時（參照行政院衛生署藥物食品
    檢驗局（八一）藥檢壹字第八一一四八八五號函），且以氣
    相層析質譜分析法作藥物及其代謝產物之定性及定量分析檢
    驗者，幾乎不會有偽陽性反應產生，此為毒品檢驗學之常規
    ，亦為本院辦理相關違反毒品危害防制條例案件所知悉。本
    件被告於上揭時間所排尿液經檢驗後既呈鴉片類之嗎啡性反
    應，自足徵被告應有於上開採尿前回溯二十六小時內，確有
    施用第一級毒品海洛因之犯行，被告否認施用，核為卸責之
    詞，不足採信。
  (三)綜合上述，本件被告於上揭時、地，先後二次施用第一級毒
    品之犯行，事證明確，洵堪認定。
二、按海洛因係屬毒品危害防制條例第二條第二項第一款所規定
    之第一級毒品，被告前因施用毒品案件，經送觀察、勒戒、
    強制戒治執行後完畢釋放後，於五年內再犯本件毒品危害防
    制條例第十條之罪，依同條例第二十三條第二項之規定，應
    依該條例第十條之規定論處。核被告所為，係犯毒品危害防
    制條例第十條第一項之施用第一級毒品罪，其施用前後持有
    第一級毒品海洛因之低度行為，為其施用之高度行為所吸收
    ，不另論罪。又被告先後二次施用之犯行，時間緊接，觸犯
    構成要件相同之罪名，顯係基於概之犯意反覆為之，為連續
    犯，以一罪論，並加重其刑。又被告前於八十九年間，因施
    用毒品案件，經本院以八十九年度訴字第一六二五號判處有
    期徒刑十月，於九十年四月九日確定，並於九十一年五月十
    九日縮短刑期執行完畢，此有臺灣高等法院被告全國前案紀
    錄表在卷可稽，其於受有期徒刑之執行完畢後，五年內再犯
    本件有期徒刑以上之罪，為累犯，應依法加重其刑，並遞加
    重之。爰審酌被告已因施用毒品而接受觀察、勒戒、強制戒
    治，並經科刑判決及執行之素行，仍不知悔改，復繼續沾染
    施用毒品惡習，其施用毒品行為對於自身及社會所造成之危
    害程度非輕等一切情狀，量處如主文所示之刑。扣案之注射
    針筒，係被告所有，供犯本罪所用之物，業據被告供明在案
    ，爰併依刑法第三十八條第一項第二款宣沒收。
據上論斷，應依刑事訴訟法第二百九十九條第一項前段，毒品危
害防制條例第十條第一項，刑法第十一條前段、第五十六條、第
四十七條、第三十八條第一項第二款，判決如主文。
本案經檢察官張書華到庭執行職務。
中    華    民    國    95    年    5     月    4     日
                  刑事第四庭   審判長法  官  劉慧芬
                                     法  官  郭惠玲
                                     法  官  李桂英
以上正本證明與原本無異。
如不服本判決，應於判決送達後10日內，向本院提出上訴狀。
                                    書記官   黃鈴容
中    華    民    國    95    年    5     月    4     日
附錄本案論罪科刑法條全文
毒品危害防制條例第十條第一項：
施用第一級毒品者，處 6 月以上 5 年以下有期徒刑。


司法院資訊處製作；財團法人民間司法改革基金會備份。
